臺灣板橋地方法院交通事件裁定　　　　95年度交聲字第1573號
原處分機關　交通部公路總局臺北區監理所板橋監理站
異　議　人　乙○○
上列異議人因違反道路交通管理處罰條例案件，對於交通部公路
總局臺北區監理所板橋監理站於中華民國95年8 月25日以板監裁
字第裁41-c00000000號所為之裁決處分（原舉發案號：臺北縣政
府警察局交通隊c00000000 號），聲明異議，本院裁定如下：
    主  文
異議駁回。
    理      由
一、異議意旨略以：異議人即受處分人乙○○在警察舉發時，係
    騎車行經系爭路段，當時其是兩段式左轉，燈號時間很短，
    其是直行到路中，要等到左轉燈號亮起來後才左轉，但是警
    察認為違規左轉，其一直解釋警方都不聽，另其不簽舉發單
    ，沒有跟警察要舉發單，沒有收到舉發單，且警察也沒有當
    場告知其要去哪個地方裁決，後來被罰了三倍，不能沒有設
    置停等區就罰彼云云。
二、按「汽車（含機車）駕駛人轉彎時，有左列情形之一者，處
    （銀元）二百元以上六百元以下罰鍰：二不依標誌、標線、
    號誌指示者」，道路交通管理處罰條例第48條第1 項第2 款
    定有明文。再按「汽車駕駛人有左列各款所列條款之一者，
    除依原條款處罰外，並予記點：一有第48條情形之一者，各
    記違規點數一點」，同條例第63條第1 項第1 款亦有明文。
三、經查：
  (一)異議人即受處分人乙○○於民國95年6 月7 日下午3 時20分
    許，騎乘ＣＥＨ－929 號機車途經臺北縣中和市○○路與福
    祥街口，因不依號誌之指示而駕駛，致被臺北縣政府警察局
    交通隊以c00000000 號舉發違規，經原處分機關交通部公路
    總局臺北區監理所板橋監理站於95年8 月25日以板監裁字第
    裁41-c00000000號裁決書，裁決異議人騎車不依標誌、標線
    、號誌指示，對異議人科以罰鍰新臺幣（下同）一千八百元
    ，並記違規點數一等情，此有上開舉發違反道路交通管理事
    件通知單與裁決書各一件附卷可稽。
  (二)異議人雖辯稱其未違規，並以前詞置辯。惟證人即舉發異議
    人之警員甲○○到庭具結證稱：「（請敘述95年6 月7 日在
    中和市○○○○○路口舉發異議人之經過？）那天晚上那個
    路口開放直行與左轉，左轉燈號熄滅之後，只剩下直行右轉
    燈號，異議人從橋和路左轉過來往環河西路，當時因為左轉
    燈號已經熄滅，所以異議人不得左轉，異議人必須等到左轉
    燈號亮起來才可以左轉，所以我是舉發異議人不依號誌行駛
    。」、「（當時異議人是否是兩段式左轉？）當時異議人是
    騎機車，而且那邊路口沒有設兩段式左轉，反正要左轉必須
    要看號誌燈，且左轉號誌燈當時是熄滅的，所以就是不能左
    轉，左轉燈熄滅之後就是亮紅燈，如此更不能左轉，異議人
    也沒有兩段式左轉，因為該地沒有停等區，也沒有樹立兩段
    式左轉的標誌，當時我們舉發單要拿給異議人簽名，他不簽
    名，我有告知他何時要到何處去等候裁決，並記載在舉發單
    上，而且異議人也不收。」等語（見本院95年11月24日訊問
    筆錄），足徵異議人當時騎機車途經系爭路段，在左轉燈號
    熄滅之後竟仍左轉，則警方對其舉發不依號誌指示而行車，
    並無不當或違法之處。況警方要將舉發單拿給異議人，但異
    議人拒收，然警方業已告知異議人何時要到何處去等候裁決
    之事，既如前述，則異議人辯稱沒有收到舉發單，且警察也
    沒有當場告知其要去哪個地方裁決云云，亦不足取。
  (三)本件異議人前開違規之事證已足堪認定，是原處分機關依前
    揭道路交通管理處罰條例之規定，就異議人不依號誌指示行
    車之事，裁處罰鍰一千八百元之處分，並依上揭規定，記違
    規點數一點，核無違誤，本件異議人之異議為無理由，應予
    駁回。
據上論斷，應依道路交通案件處理辦法第19條，裁定如主文。
中　　華　　民　　國　　96　　年　　2 　　月　　27　　日
                          臺灣板橋地方法院交通法庭
                              法  官  許必奇
以上正本證明與原本無異。
如不服本裁定應於送達後5 日內向本院提出抗告狀。
                              書記官　金和國
中　　華　　民　　國　　96　　年　　2 　　月　　27　　日
